【裁判字號】    99,簡上,1123
【裁判日期】    991231
【裁判案由】    詐欺
【裁判全文】
臺灣板橋地方法院刑事判決
上  訴  人  臺灣板橋地方法院檢察署檢察官
被      告  陳阿財
上列上訴人因被告詐欺案件，不服本院中華民國99年9月6日99年
度簡字第3507號第一審判決（聲請簡易判決處刑案號：98年度偵
續字第237號）而提起上訴，本院管轄第二審之合議庭判決如下
：
    主  文
上訴駁回。
    事實及理由
一、本案經本院審理結果，認第一審以被告陳阿財所為係犯刑法
    第339條第1項之詐欺取財罪，判處有期徒刑3月，並諭知易
    科罰金之折算標準為新臺幣1000元折算1日，其認事用法及
    量刑均無不當，應予維持，並引用第一審判決書記載之事實
    、證據及理由（詳如附件）。
二、檢察官依被害人等請求之上訴意旨略以：被告陳阿財迄今未
    與告訴人達成和解，犯後未見悔意、態度不佳，原審量刑過
    輕，請將原判決撤銷，更為適法判決云云。
三、按有關刑之量定，乃實體法上賦予法院得為自由裁量之事項
    ，倘原審法院量刑未逾越法律所規定之範圍，又無濫用權限
    之情形，即不得任意指摘為違法。原審判決已審酌被告陳阿
    財之素行、犯罪動機、目的，手段、方法及詐欺所得等一切
    情狀，予以論罪科刑，其認事用法既無違誤，量刑亦未逾法
    定刑度，而告訴人本得循民事途徑請求補償，被告是否於刑
    事審判程序與告訴人和解，核屬犯後態度之量刑參考，原審
    既已特別記載同案被告李太陽與告訴人達成和解之犯後態度
    部分為量刑事由，顯已考量被告二人是否與告訴人和解，作
    為量刑輕重之審酌，從而檢察官依被害人請求提起上訴，認
    為原審就被告犯後態度之審酌未盡，致量刑過輕，自無可採
    。檢察官上訴意旨並未提出進一步之事證，佐證原審就被告
    詐得金額之認定有誤，所為原審量刑過輕之指摘，尚無從推
    翻原審認定，是檢察官之上訴為無理由，應予駁回。
四、按第二審審判，被告經合法傳喚，無正當之理由不到庭者，
    得不待其陳述逕行判決，此於簡易案件之第二審程序亦準用
    之，刑事訴訟法第445條之1第3項、第371條亦訂有明文。本
    件被告曾明輝經合法傳喚，無正當之理由未於審判期日到庭
    ，爰依刑事訴訟法第371條規定，不待其陳述，逕行判決。
據上論斷，應依刑事訴訟法第455條之1第1項、第3項、第368條
、第373條、第371條，判決如主文。
本案經檢察官楊景舜到庭執行職務。
中    華    民    國    99    年    12    月    31    日
                  刑事第十六庭  審判長法  官  王偉光
                                      法  官  蘇揚旭
                                      法  官  魏俊明
以上正本證明與原本無異
不得上訴
                                書記官  阮旭家
中    華    民    國    99    年    12    月    31    日
附錄本案論罪科刑法條全文：
中華民國刑法第339條
（普通詐欺罪）
意圖為自己或第三人不法之所有，以詐術使人將本人或第三人之
物交付者，處 5 年以下有期徒刑、拘役或科或併科 1 千元以下
罰金。
以前項方法得財產上不法之利益或使第三人得之者，亦同。
前二項之未遂犯罰之。

司法院資訊處製作；財團法人民間司法改革基金會備份。
